【裁判字號】    89,易,4594
【裁判日期】    900330
【裁判案由】    毒品危害防制條例
【裁判全文】
臺灣板橋地方法院刑事判決                        八十九年度易字第四五九四號
    公  訴  人  臺灣板橋地方法院檢察署檢察官
    被      告  乙○○
右列被告因違反毒品危害防制條例案件，經檢察官提起公訴（八十九年度毒偵字第六
三八一號），本院判決如左：
    主  文
乙○○連續施用第二級毒品，累犯，處有期徒刑捌月。
    事  實
一、乙○○（原名甲○○）曾犯有多次違反麻醉藥品理條例罪，其中於民國八十五年
    間犯案，經臺灣臺北地方法院判處有期徒刑七月確定，於八十六年一月九日縮刑
    期滿執行完畢。仍不知悔改，又因施用第二級毒品安非他命案件，先後二次經本
    院分別以八八年度毒聲字第三三三九號及第七四五九號裁定送觀察、勒戒後，第
    一次因無繼續施用毒品之傾向，由臺灣板橋地方法院檢察署檢察官於八十八年六
    月十六日以八十八年度偵字第一三五三四號處分不起訴確定，惟第二次則因有繼
    續施用毒品傾向，由該檢察官以八十八年度毒偵字第二八八０號起訴書提起公訴
    ，經本院於八十九年三月二十八日以八十九年度易字第六四九號判處有期徒刑五
    月，並於八十九年四月二十四日確定，其間並經本院於八十八年十二月十五日以
    八十八年度毒聲字第七九六五號裁定送強制戒治，嗣執行已滿三個月後，無繼續
    戒治之必要，經本院再於八十九年六月二十二日以八十九年度毒聲字第三八九五
    號裁定停止戒治交付保護管束，而於八十九年八月九日停止戒治釋放。詎乙○○
    於保護管束期間內，又基於概括之犯意，自該釋放日後約五、六日起至九十年三
    月二日止，連續臺北縣三重市○○○路一四一巷二十三弄四號一樓其住處附近之
    友人家中（詳細地址不詳）內，將第二級毒品安非他命置於自製的玻璃球吸食器
    內或錫箔紙上（以上施用器具已丟棄而未扣案），點火燒烤後，再吸用所冒出之
    霧化氣體，以此方式施用安非他命多次，平均約每天施用一次。其間因於八十九
    年九月十四日下午二時三十分許，乙○○前往請臺灣板橋地方法院檢察署觀護人
    室執行保護管束，經採其尿液送驗呈甲基安非他命陽性反應，始查悉上情。
二、案經臺灣板橋地方法院檢察署檢察官自動檢舉偵查起訴。
    理  由
一、右揭事實，業據被告乙○○於本院審理中供承不諱，而被告由上開觀護人室所採
    集之尿液檢體，經送往昭信科技顧問股份有限公司檢驗之結果，確有甲基安非他
    命陽性反應，有該公司八十九年九月二十日濫用藥物陽性檢體檢驗報告乙紙在卷
    可稽。又被告前因施用第二級毒品安非他命案件，先後二次經本院分別以八八年
    度毒聲字第三三三九號及第七四五九號裁定送觀察、勒戒後，第一次因無繼續施
    用毒品之傾向，由臺灣板橋地方法院檢察署檢察官於八十八年六月十六日以八十
    八年度偵字第一三五三四號處分不起訴確定，惟第二次則因有繼續施用毒品傾向
    ，由該檢察官以八十八年度毒偵字第二八八０號起訴書提起公訴，經本院於八十
    九年三月二十八日以八十九年度易字第六四九號判處有期徒刑五月，並於八十九
    年四月二十四日確定，其間並經本院於八十八年十二月十五日以八十八年度毒聲
    字第七九六五號裁定送強制戒治，嗣執行已滿三個月後，無繼續戒治之必要，經
    本院再於八十九年六月二十二日以八十九年度毒聲字第三八九五號裁定停止戒治
    交付保護管束，而於八十九年八月九日停止戒治釋放等情，亦有上開本院裁定四
    件、判決、法務部在監在押資料表及該檢察官不起訴處分書、起訴書各一件附卷
    足徵，其三犯施用毒品犯行，罪證明確，應予以依法論科。
二、按毒品危害防制條例業於八十六年十月三十日經立法院三讀通過，經總統於八十
    七年五月二十日公布施行，自同年月二十二日起生效，該條例已將安非他命列為
    第二級毒品管制，自不得非法製造、運輸、販賣、轉讓、施用或持有，被告違反
    此項規定，施用第二級毒品安非他命之行為，核係觸犯同條例第十條第二項之施
    用第二級毒品罪。又被告持有安非他命之低度行為，應為其施用之高度行為所吸
    收，均不另論罪。再被告先多次施用安非他命之犯行，時間緊接，所犯又係構成
    犯罪要件相同之罪名，顯係基於概括犯意為之，為連續犯，應依刑法第五十六條
    之規定以一罪論，並加重其刑。至公訴人雖僅起訴被告於八十九年九月十四日十
    四時三十分往前回溯九十六小時內某時之一次施用安非他命之行為，惟其於本案
    所認定之其餘期間內尚有多次施用安非他命之犯行，已如前述，而此部分犯行與
    公訴人起訴部分有連續犯裁判上一罪之關係，應為起訴效力所及，本院自應一併
    予以審理。末查：被告曾犯有多次違反麻醉藥品理條例罪，其中於八十五年間犯
    案，經臺灣臺北地方法院判處有期徒刑七月確定，於八十六年一月九日縮刑期滿
    執行完畢，此有臺灣高等法院被告全國前案紀錄表在卷足徵，其受有期徒執行完
    畢後五年以內再犯有期徒刑以上之本罪，為累犯，應依法遞加重其刑。爰審酌被
    告之品行、智識程度爰審酌被告之品行、智識程度、施用安非他命戕害身心、對
    社會治安可能之危害程度甚鉅、其吸用之期間長短、次數，及被告前因違反麻醉
    藥品管理條例案件，經判刑後，又二次因施用安非他命經送觀察、勒戒，並經強
    制戒治，在停止戒治付保護管束期間內，猶不思戒解革除惡習，仍一再施安非他
    命，洵不足取，以及被告犯罪後坦承犯行等一切情狀，量處如主文所示之刑，以
    示懲儆。至被告用以施用毒品之玻璃球吸食器及錫箔紙，據被告供稱已於施用後
    丟棄，自無從於本案中諭知沒收，附此敘明。
據上論斷，應依刑事訴訟法第二百九十九條第一項前段，毒品危害防制條例第十條第
二項，刑法第十一條前段、第五十六條、第四十七條，判決如主文。
本案經檢察官蔡宏展到庭執行職務。
中      華      民      國      九十        年    三      月    三十    日
                                      臺灣板橋地方法院刑事第三庭
                                          法  官  趙  義  德
右正本證明與原本無異
如不服本判決，應於送達後十日內向本院提出上訴狀
                                          書記官  張  慧  玲
中      華      民      國      九十        年    四      月    四      日
附錄本案論罪科刑法條全文：
毒品危害防制條例第十條：
施用第一級毒品者，處六月以上五年以下有期徒刑。
施用第二級毒品者，處三年以下有期徒刑。


司法院資訊處製作；財團法人民間司法改革基金會備份。
